臺灣桃園地方法院刑事判決　　　　　　　100年度易字第856號
公　訴　人　臺灣桃園地方法院檢察署檢察官
被　　　告　古必楨
　　　　　　謝泰宸
上　一　人
選任辯護人　莊守禮律師
　　　　　　邱鎮北律師
上列被告等因毀損等案件，經檢察官提起公訴（99年度少連偵字
第99號），被告等均於準備程序中就被訴事實為有罪之陳述，經
本院合議庭裁定由受命法官獨任行簡式審判程序，判決如下：
    主  文
古必楨共同以加害身體之事，恐嚇他人致生危害於安全，累犯，
處有期徒刑參月，如易科罰金，以新臺幣壹仟元折算壹日。
謝泰宸共同以加害財產之事，恐嚇他人致生危害於安全，處拘役
參拾日，如易科罰金，以新臺幣壹仟元折算壹日。又共同損壞他
人之車牌號碼為2790-HF 號自用小客車之車窗玻璃及車門板，足
以生損害於他人，處拘役參拾日，如易科罰金，以新臺幣壹仟元
折算壹日。應執行拘役伍拾日，如易科罰金，以新臺幣壹仟元折
算壹日。
    事  實
一、古必楨前因違反毒品危害防制條例案件，經本院以93年度壢
    簡字第1568號判決判處有期徒刑3 月確定，於民國94年3 月
    29日易科罰金執行完畢。詎猶不知悔改，古必楨因不滿梁秀
    君積欠新臺幣（下同）1,000 元未還，於96年6 月15日下午
    5 時許，在桃園縣龍潭鄉○○路219 巷口，以路上拾取之石
    頭毆打梁秀君之頭部（傷害部分報警後已和解，未據告訴）
    ，古必楨與江俊明（經檢察官另提起公訴）因對梁秀君報警
    之行為不滿，竟共同基於恐嚇之犯意聯絡，於96年7 月中旬
    某日上午6 時許，在桃園縣龍潭鄉○○路某處，由古必楨向
    梁秀君恫稱：「你如果敢再報警，我出獄後也不會放過你，
    有膽你試試看」等語，再由江俊明出言向梁秀君恫稱：「古
    必楨是我的小弟，在龍潭地區，他說的話就代表我，你以後
    如果敢對他不尊敬，我就要你好看」等語，而以加害身體之
    事恐嚇梁秀君，使梁秀君心生畏懼而生危害於安全。
二、謝泰宸積欠魏道光1 萬餘元，謝泰宸因不滿魏道光催討之態
    度，竟與蔡林璁、江俊宏、李定翰、陳泰宏、溫新武、劉昌
    旺（均經檢察官另提起公訴）共同基於恐嚇之犯意聯絡，於
    98年8 月2 日晚間7 時45分許，共同至桃園縣龍潭鄉○○路
    八德段112 號魏道光之妻邱淑寅經營之「披薩堡」商店，向
    邱淑寅恫稱：「如果不把你老公找出來，就把你的店砸掉」
    等語，而以加害財產之事恐嚇邱淑寅，使邱淑寅心生畏懼而
    生危害於安全。又謝泰宸與劉昌旺（經檢察官另提起公訴）
    共同基於毀損之犯意聯絡，於98年8 月3 日晚間8 時30分許
    ，由謝泰宸駕駛車輛帶同劉昌旺，共同至上開「披薩堡」商
    店前，由劉昌旺手持鐵棒等器物，下手砸壞邱淑寅所有之車
    牌號碼為2790-HF 號自用小客車之車窗玻璃及車門板，足以
    生損害於邱淑寅。
三、案經邱淑寅訴由桃園縣政府警察局龍潭分局移送臺灣桃園地
    方法院檢察署檢察官偵查起訴。
    理  由
一、本案被告古必楨、謝泰宸所犯均非屬法定刑為死刑、無期徒
    刑或最輕本刑為3 年以上有期徒刑之罪，亦非屬高等法院管
    轄第一審之案件，而被告等於準備程序中就被訴事實均已為
    有罪之陳述，經本院告知簡式審判程序之旨，並聽取當事人
    、辯護人之意見後，本院合議庭乃依刑事訴訟法第273 條之
    1 第1 項之規定，裁定由受命法官獨任進行簡式審判程序，
    合先敘明。
二、前揭事實，業據被告古必楨、謝泰宸於本院準備程序中均坦
    承不諱（參見審查卷第52頁正面，本院卷第38頁背面），核
    與告訴人邱淑寅於警詢時之指訴及證人邱文徵、魏道光、A3
    、A4、B1、B3（姓名年籍資料均詳如代號與真實姓名對照表
    ）於警詢時及偵查中之證述情節相符，並有國軍桃園總醫院
    診斷證明書、通訊監察譯文、採證照片等在卷可稽，足證被
    告等之自白核與事實相符，應堪採信，其等之犯行堪以認定
    ，應依法論科。
三、核被告古必楨就事實欄第一點部分所為，係犯刑法第305 條
    之恐嚇危害安全罪，而被告謝泰宸就事實欄第二點部分所為
    ，係犯刑法第305 條之恐嚇危害安全罪、同法第354 條之毀
    損器物罪。被告古必楨與江俊明間就事實欄第一點部分之犯
    行，有犯意聯絡與行為分擔，為共同正犯；另被告謝泰宸與
    蔡林璁、江俊宏、李定翰、陳泰宏、溫新武、劉昌旺間就事
    實欄第二點中恐嚇部分之犯行，及被告謝泰宸與劉昌旺間就
    事實欄第二點中毀損部分之犯行，均有犯意聯絡與行為分擔
    ，皆為共同正犯。又被告謝泰宸所犯上開2 次犯行，犯意各
    別，行為互殊，應予分論併罰。再被告古必楨有事實欄第一
    點所載之犯罪科刑及有期徒刑執行完畢情形，有臺灣高等法
    院被告前案紀錄表在卷可佐，其於有期徒刑執行完畢後5 年
    內，故意再犯本案最重本刑為有期徒刑以上之罪，為累犯，
    應依刑法第47條第1 項之規定，加重其刑。爰審酌被告古必
    楨毆打梁秀君之頭部在先，梁秀君依法報警後，被告古必楨
    竟與江俊明共同恐嚇梁秀君，致其身心受創，實屬可議，又
    被告謝泰宸僅因細故，即與上開蔡林璁等人共同恐嚇告訴人
    ，復進而與劉昌旺共同砸壞告訴人所有之車輛，實屬不該；
    惟念及被告2 人犯後均能坦承犯行，態度尚可，且被告謝泰
    宸業與告訴人達成和解，並取得其諒解，有和解書1 紙附卷
    可參（參見審查卷第56頁），並斟酌被告2 人犯罪之手段、
    所生之危害、其等之素行等一切情狀，分別量處如主文所示
    之刑，並定被告謝泰宸應執行之刑，及就各宣告刑與所定執
    行刑，均諭知易科罰金之折算標準。
據上論斷，依刑事訴訟法第273 條之1 第1 項、第299 條第1 項
前段，刑法第28條、第305 條、第354 條、第47條第1 項、第41
條第1 項前段、第51條第6 款，刑法施行法第1 條之1 第1 項、
第2 項前段，判決如主文。
本案經檢察官張姿倩到庭執行職務。
中    華    民    國   100    年    10    月    31    日
                  刑事第六庭  法  官  吳元曜
以上正本證明與原本無異。
如不服本判決應於收受判決後10日內向本院提出上訴書狀，並應
敘述具體理由。其未敘述上訴理由者，應於上訴期間屆滿後20日
內向本院補提理由書( 均須按他造當事人之人數附繕本) 「切勿
逕送上級法院」。
                              書記官  蔡紫凌
中    華    民    國   100    年    11    月    1     日
附錄本案論罪科刑法條：
中華民國刑法第305條
（恐嚇危害安全罪）
以加害生命、身體、自由、名譽、財產之事，恐嚇他人致生危害
於安全者，處 2 年以下有期徒刑、拘役或 3 百元以下罰金。
中華民國刑法第354條
（毀損器物罪）
毀棄、損壞前二條以外之他人之物或致令不堪用，足以生損害於
公眾或他人者，處 2 年以下有期徒刑、拘役或 5 百元以下罰金
。